【裁判字號】    97,裁,1358
【裁判日期】    970221
【裁判案由】    關稅法
【裁判全文】
最  高  行  政  法  院  裁  定
                                     97年度裁字第01358號
上  訴  人  勝順報關有限公司
代  表  人  甲○○
被 上訴 人  財政部基隆關稅局
代  表  人  丘  欣
上列當事人間關稅法事件，上訴人不服中華民國96年8月31日臺
北高等行政法院96年度簡字第80號判決，提起上訴，本院裁定如
下：
    主  文
上訴駁回。
上訴審訴訟費用由上訴人負擔。
    理  由
一、按「對於適用簡易程序之裁判提起上訴或抗告，須經最高行
    政法院之許可。前項許可，以訴訟事件所涉及之法律見解具
    有原則性者為限。」行政訴訟法第235條定有明文。所謂訴
    訟事件所涉及之法律見解具有原則性，係指該事件所涉及之
    法律問題意義重大，而有加以闡釋之必要情形而言，如對於
    行政命令是否牴觸法律所為之判斷，或就同類事件所表示之
    法律見解與其他高等行政法院所表示之見解互相牴觸，有由
    本院統一法律上意見或確認其意見之必要情形屬之。
二、上訴意旨略謂：(一)、按報關業者因短報或漏報行為，致影響
    菸酒稅及營業稅稅捐徵收，依據財政部民國92年11月5日台
    財稅字第0920065456號函示「依民法有關代理之規定辦理」
    ，讓進口人對此漏稅行為亦負概括承受之責。所謂概括承受
    之責，對此漏稅行為概由進口人承受。而被上訴人未依本法
    懲處進口人，顯見未依法行政。(二)、本件雖因短報或漏報行
    為，始致涉漏菸酒稅新台幣（下同）185,647元及營業稅9,2
    82元，但依據稅務違章案件減免處罰標準第12條第2項及第
    15條第2項第5款但書規定，報關人主動向海關申報以文件審
    核或貨物查驗通關方式進口應稅貨物之案件，免予處罰。再
    按罪刑法定主義，本案所違為菸酒稅法及營業稅法，然被上
    訴人卻以違反通關辦法第11條規定懲處報關業者，已自成矛
    盾，又不適用稅法之規定，自無可行。(三)、本案確無逃漏進
    口稅，按關稅法之立法精神衡酌租稅經濟上之功能及實現課
    稅之公平原則，本案既無逃漏進口稅，依據罪刑相當原則，
    本件情節輕微卻處以罰鍰，而未免予處罰或警告並限期改正
    ，有違關稅法之立法精神，自未依法行政等語。
三、經核本件上訴人前開所指各節，無非就原審已論駁事項再事
    爭執，及主張與本件裁處罰鍰無涉之進口商應繳進口稅，並
    無所涉及之法律見解，具有原則性之重要情事。上訴人提起
    上訴，不合首揭規定，不應許可，其上訴難謂合法，應予駁
    回。
四、依行政訴訟法第249條第1項前段、第104條、民事訴訟法第
    95條、第78條，裁定如主文。
中    華    民    國    97    年    2     月    21    日
                    最高行政法院第四庭
                        審判長法官  鍾  耀  光
                              法官  侯  東  昇
                              法官  姜  仁  脩
                              法官  王  德  麟
                              法官  黃  清  光
以  上  正  本  證  明  與  原  本  無  異
中    華    民    國    97    年    2     月    22    日
                              書記官  黃  淑  櫻


司法院資訊處製作；財團法人民間司法改革基金會備份。
